臺灣臺中地方法院民事裁定　　　96年度破更字第2號
聲　請　人　甲○○
聲請人聲請宣告破產事件，本院裁定如下：
    主    文
宣告甲○○破產。
破產選任潘正雄律師為破產管理人。
申報債權之期間自即日起至民國97年1月29日止。
    理    由
一、按債務人不能清償債務者。得聲請法院宣告破產，破產法第
    57條、第58條規定甚明。
二、聲請意旨略以：聲請人因投資中古車買賣之生意失利，共同
    合夥經營生意之朋友又因不堪虧損累累，竟自顧自地捲款潛
    逃無蹤，徒留一大堆爛攤子讓聲請人獨自面對收拾，以致背
    負了多筆沈重之銀行借貸債務，因之前銀行所要求之貸款利
    息均將近年息20%，實屬過高，以聲請人慘淡經營之生意，
    根本完全入不敷出，無法負擔如此龐大之銀行貸款本息，終
    究不敵虧損累累，而宣告倒閉。聲請人現今每日均遭受債權
    人之恐嚇逼債而惶惶不安，甚至其債務已經累積到聲請人不
    吃不喝亦無法負擔每月新臺幣（下同）30,000元之利息，遑
    論償還本金部分。聲請人現分別積欠台北國際商業銀行586,
    037元、上海商業儲蓄銀行659,957元、荷商荷蘭銀行316,44
    8元、復華商業銀行282,804元、國泰世華商業銀行240,000
    元、中華商業銀行50,000元、台新商業銀行297,823元、大
    眾商業銀行98,000元、玉山商業銀行38,000元，以上總計
    1,975,069元，而聲請人現有資產僅為現金297,400元、自用
    小客車1輛，現值約100,000元、中興紡織股份有限公司股份
    1926股，價值19,260元、國巨股份有限公司股份421股，價
    值5,452元、旺宏電子股份有限公司股份220股，價值2,640
    元、凌天航空股份有限公司股份5,000股，價值50,000元，
    以上總計約為474,752元，聲請人之負債明顯超產資產甚多
    ，為此爰依破產法之規定，聲請宣告聲請人破產等語。
三、按破產，對債務人不能清償債務者，宣告之。債務人停止支
    付者，推定其為不能清償，破產法第57條、第1條第2項，分
    別定有明文。又依同法第148條規定之旨趣，除債務人之財
    產不敷清償破產財團之費用及財團之債務外，尚難認無宣告
    破產之實益。經查，聲請人主張之前開事實，業據提出財產
    狀況說明書、證券存摺、債權人清冊、債務人財產目錄等件
    在卷為證，並經本院依職權查詢其財產狀況，均足證聲請人
    之負債已超過資產。次查，聲請人之債權人為台北國際商業
    銀行等金融機構，而聲請人之資產現金部分有297,823元，
    應尚足敷清償破產財團之費用及財團債務，自有宣告破產之
    實益。從而，聲請人聲請宣告破產，於法並無不合，應予准
    許。
三、次按法院為破產宣告時，應選任破產管理人，並決定左列事
    項：一、申報債權之期間。但其期間，須在破產宣告之日起
    ，15日以上，3個月以下。二、第一次債權人會議期日。但
    其期日，須在破產宣告之日起1個月以內。破產法第64條固
    定有明文；惟本院就破產事件之事務分配，係將破產之裁定
    與破產裁定確定後之破產程序分由民事庭與民事執行處法官
    辦理，為免將來案件移由民事執行處法官辦理時作業時程難
    以配合，爰將此申報債權期間與第一次債權人會議期日交由
    執行處承辦法官決定，併此敘明。
三、爰依破產法第63條、第64條，裁定如主文。
中　　華　　民　　國　　96　　年　　10　　月　　29　　日
                  民事第三庭    法  官　王  銘
正本係照原本作成。
如不服本裁定應於送達後10日內向本院提出抗告狀，並繳納抗告
費新臺幣1,000元。
中　　華　　民　　國　　96　　年　　10　　月　　29　　日
                                書記官
